【裁判字號】    90,交抗,55
【裁判日期】    900911
【裁判案由】    聲明異議
【裁判全文】
臺灣高等法院臺南分院刑事裁定                                        行股
    抗  告  人
    即  異議人  甲  ○  ○
右列抗告人因違反交通管理處罰條例案件，不服臺灣雲林地方法院中華民國九十年八
月十五日第一審裁定（九十年度交聲字第二十六號），提起抗告，本院裁定如左：
    主      文
抗告駁回。
    理      由
一、抗告人即異議人甲○○抗告意旨略以：抗告人於民國（下同）九十年三月二十一
    日當天，將車子停置在路邊並未行駛，突遭員警以未帶駕照取締，惟抗告人當時
    既未處於行駛狀態，應無違規可言；又原裁定徒以抗告人行駛之路途並非遙遠，
    縱因疲憊欲稍事休息，亦無須於幾分鐘之車程外停車休息，而推斷抗告人係為規
    避員警取締而將車停於路邊假裝休息，顯屬過斷，為此提起本件抗告，求撤銷原
    裁定云云。
二、按汽車行駛，行車執照、拖車使用證或預備引擎使用證，未隨車攜帶者，處汽車
    所有人新臺幣三百元以上六百元以下罰鍰；汽車駕駛人，駕駛車輛未隨身攜帶駕
    駛執照者，處新臺幣三百元以上六百元以下罰鍰；汽車裝載時，裝載整體物品有
    超重，而未請領臨時通行證，或未懸掛危險標識者，處汽車所有人新臺幣三千元
    以上九千元以下罰鍰，道路交通管理處罰條例第十四條第二款、第二十五條第三
    款、第二十九條第一項第二款，分別定有明文。
三、經查抗告人於九十年三月二十一日，駕駛美峰汽車通運股份有限公司所有之車牌
    ＩＴ─０四二號營業大貨車，停在由嘉義縣梅山往雲林縣古坑之臺三線崁段處
    ，為該處執行交通勤務警察路檢發現，該貨車裝載三十五．五公噸之砂石，而該
    車輛核定之總重量僅為二十一公噸，超載十四．五公噸，且抗告人未隨車攜帶行
    車執照，及未隨身攜帶駕駛執照，因而當場取締舉發，並製舉發違反道路交通管
    理事件通知書，移送交通部公路局嘉義區監理所雲林監理站，依道路交通管理處
    罰條例第十四條第二款、第二十五條第三款、第二十九條第一項第一款規定，以
    九十年六月二十八日雲監五字第七二ＫＡＡ一九二四五八號裁決書，分別裁處罰
    鍰新臺幣三百元及三千三百元，此有該裁決書乙紙附卷足稽。次查抗告人就其駕
    駛車輛未隨身攜帶駕駛執照部分，雖在原審辯稱：因其駕駛該車由嘉義縣梅山往
    雲林縣古坑方向行駛，至臺三線崁段某處空地即離目的地尚約七、八公里處時
    ，感覺疲勞乃停車休息，員警取締時其正在睡覺，並非在駕駛車輛狀態，故員警
    要求出示駕駛執照時，縱使其隨身攜帶有駕駛執照，仍未予出示，員警在其未駕
    駛車輛情況下舉發，顯然不當云云。然查抗告人既已自承當日係駕駛該車由嘉義
    縣梅山往雲林縣古坑方向行駛，其後亦將駕駛該車載運砂石往七、八公里外之工
    地處傾倒，是其當日駕駛車輛之事實已至為明確，自應隨身攜帶駕駛執照，不因
    稍事休息而有異。而其當日為警取締時既未提出駕駛執照供警查核，猶空言辯稱
    其當時有帶駕駛執照，已難認有據，況縱其隨身攜帶有駕駛執照，惟於員警取締
    時故意不予出示，實等同未隨身攜帶效果，員警予以舉發，於法並無不當。又觀
    諸證人即取締之員警蔡昭清在原審證稱：抗告人係見警在該處巡邏，乃將車輛駛
    入該處空地假裝休息中，以規避取締，因見抗告人車輛之後車斗仍在道路中，且
    車輛引擎蓋尚為溫熱，始為舉發等語，及對照卷附原審至現場勘驗所製作之現場
    圖及照片，抗告人到達目的地僅再約須七、八公里，車程僅須幾分鐘之情，既亦
    為抗告人所自承，則縱認抗告人疲憊欲稍休息，其路途並非遙遠，衡情亦應無須
    於幾分鐘車程之外為之；矧抗告人停車之該空地，係在其行車之逆向，復有上開
    現場圖及照片為憑，苟其確係停車休息，亦應在其行車之順方向停放，是其所為
    顯與一般駕駛習慣不合，應係為規避員警取締，始將該貨車駛入該處空地假裝休
    息至明。從而抗告人所辯前情，顯屬避就卸責飾詞，無足取信。原裁定為此認原
    處分機關以抗告人未隨身攜帶駕駛執照，依上開規定予以裁處為適當，而駁回抗
    告人之異議，經核認事用法並無違誤。抗告意旨，徒憑己意任指原裁定不當，為
    無理由，應予駁回。
四、據上論斷，應依刑事訴訟法第四百十二條，道路交通案件處理辦法第二十六條，
    裁定主文。
中      華      民      國    九十      年      九      月     十一     日
                                  臺灣高等法院臺南分院刑事第二庭
                                      審判長法官  游明仁
                                            法官  蘇重信
                                            法官  林永茂
右正本證明與原本無異。
不得再抗告
                                      法院書記官  劉岳文
中      華      民      國    九十      年      九      月     十一     日


司法院資訊處製作；財團法人民間司法改革基金會備份。
